【裁判字號】    97,易,1379
【裁判日期】    970423
【裁判案由】    加重竊盜等
【裁判全文】
臺灣臺中地方法院刑事判決              97年度易字第1379號
公  訴  人  臺灣臺中地方法院檢察署檢察官
被      告  丁○○
                    （現羈押於臺灣臺中看守所）
            乙○○
                    （現另案在臺灣臺中分監執行中）
上列被告等因竊盜等案件，經檢察官提起公訴（97年度偵字第47
90號），被告等於準備程序就被訴事實為有罪之陳述，本院進行
簡式審判程序，判決如下：
    主    文
丁○○竊盜，累犯，處有期徒刑伍月；又共同竊盜，累犯，處有
期徒刑柒月；又共同犯毀損他人物品罪，累犯，處有期徒刑月
；又共同竊盜，未遂，累犯，處有期徒刑肆月；又共同竊盜，累
犯，處有期徒刑伍月。應執行有期徒刑壹年捌月。
乙○○共同竊盜，累犯，處有期徒刑柒月；又共同犯毀損他人物
品罪，累犯，處有期徒刑月；又共同竊盜，未遂，累犯，處有
期徒刑肆月；又共同竊盜，累犯，處有期徒刑伍月。應執行有期
徒刑壹年月。
    犯罪事實
一、丁○○前曾因竊盜及違反毒品危害防制條例等案件，經本院
    於民國96年6 月8 日，以96年度訴字第1394號分別判處有期
    徒刑5 月、6 月、10月確定，嗣經減刑為2 月又15日、3 月
    、5 月，定應執行刑為有期徒刑9 月，甫於96年12月18日縮
    刑期滿執行完畢；乙○○前曾因竊盜及違反毒品危害防制條
    例案件，經本院於96年1 月18日，以95年度中簡字第2757號
    判處有期徒刑5 月、1 年4 月，嗣經減刑為2 月又15日、8
    月，定應執行刑有期徒刑10月，甫於96年10月19日縮刑期滿
    執行完畢。詎均不知悔改，竟基於為自己不法所有之意圖，
    或單獨，或共同，而為下列犯行：
(一)、丁○○於97年2 月20日0 時許（起訴書誤繕為96年），在臺
    中市○○○街54號1 樓前，見庚○○所有停放在該處之車牌
    號碼JRG-315 號重機車，其上插有鑰匙3 支，即啟動開關迅
    速騎乘該機車逃離現場，而供己代步使用。
(二)、丁○○、乙○○均因缺錢花用，共同基於竊盜及毀損之犯意
    ，於97年2 月20日凌晨2 時25分許，由丁○○騎乘上開機車
    搭載乙○○至臺中縣潭子鄉○○路○ 段81號附近，由丁○○
    在旁把風，乙○○負責下手行竊車內財物之方式，而共同為
    下列犯行：
１、乙○○以石頭擊破戊○○○停放在該處之車牌號碼M7-2263
    號自小客車右前車窗玻璃後，伸手入車內竊得防盜密碼鎖主
    機1 台（未扣案）及測速器1 台（未扣案）等物得逞，並造
    成該車之右前車窗及防盜器電源毀損，足以生損害於戊○○○。
２、乙○○又另行起意以石頭破壞己○○停放在該處之車牌號碼
    X8-3 126號自小客車之右前車窗（毀損部分未據告訴），欲
    竊取該車內之財物，惟因該車警報器響起，致乙○○未能竊
    得財物，而未得逞。
３、乙○○又適見甲○○所有亦停放鄰近之車牌號碼1720-RU 號
    自小客車，左後車窗未關上，乃再基於竊盜之犯意，徒手伸
    進車內開啟該車車門後，竊得粉紅色手提包1 只、衛星導航
    PDA1組（HP牌PKA 掌上型電腦1 台及PDA 座充架1 組）、回
    數票6 張等物得逞。
二、嗣於同日凌晨2 時25分許，巡邏員警在該處發覺丁○○行跡
    有異，乃上前攔檢而查悉上情，並當場扣得前揭車牌號碼
    JRG-31 5號重機車1 部（業經庚○○領回）及機車鑰匙3 支
    。復經警於同日上午10時50分許，循線在臺中市○○區○○
    路上之某家網咖店內查獲乙○○後，再扣得高速公路回數票
    6 張、衛星導航PDA1組及粉紅色手提包1 只（均經甲○○領
    回）等物。
三、案經戊○○○、己○○訴由臺中縣警察局豐原分局報請臺灣
    臺中地方法院檢察署檢察官偵查起訴。
    理    由
一、訊據被告丁○○、乙○○對於上揭犯罪事實均坦承不諱，核
    與被害人庚○○、戊○○○、己○○、甲○○於警詢證述其
    等財物遭竊之情節相符，並有贓物認領保管單、豐源加油站
    統一發票、現場照片11幀、現場測繪圖等附卷可稽，足認被
    告等之自白與事實相符。從而，本件事證明確，被告等上開
    竊盜犯行均堪以認定，應分別予以依法論科。
二、公訴人就被告丁○○、乙○○上開行竊被害人戊○○○部分
    ，雖認被告等係以一字型螺絲起子擊破車窗玻璃而行竊，惟
    此業據被告2 人均堅詞否認係持一字型螺絲起子犯案，均辯
    稱：當時係以石頭擊破車窗玻璃而行竊，警詢時即告訴警員
    係以石頭犯案，惟警員不採信，後來警員去搜索螺絲起子，
    亦找不到，因為根本就沒有螺絲起子等語。查，被告2 人行
    竊時，因無其他目擊證人，則其等究以何物擊破車窗，惟有
    被告等知悉，本案既未扣得螺絲起子，在無其他佐證下，尚
    難以被告等於警詢之自白，即遽認被告等確以螺絲起子行竊
    屬實，復參諸石頭、螺絲起子均有擊破車窗之可能，在罪疑
    唯輕原則下，自難遽認被告等定係以螺絲起子犯案無疑，況
    公訴人亦認定被告2 人於行竊被害人己○○部分，係以石頭
    擊破車窗並無疑義，則在接近之同一時、空下，被告等辯稱
    係以石頭擊破被害人戊○○○之車窗而行竊，並未悖離常情
    ，尚堪採信。準此，本院就被告等行竊被害人戊○○○部分
    ，認定其等係以石頭擊破車窗玻璃而行竊，併此敘明。
三、至公訴人認被告丁○○係以自備鑰匙竊取庚○○所有之機車
    ，惟此業據被告丁○○辯稱：扣案之3 把鑰匙並非伊所有，
    伊行竊時，鑰匙即插在機車上等語。查，扣案之鑰匙是否屬
    被告丁○○所有，對被告丁○○之刑責並不生任何影響，被
    告丁○○既已坦承犯行，衡情，茍鑰匙確係被告丁○○所有
    ，被告丁○○當無故為否認之理，據此，扣案鑰匙雖據被害
    人庚○○陳稱非其所有，然亦無證據足資證明確係被告丁○○所有，本院自難遽認被告丁○○係以自備鑰匙行竊前揭機
    車，附此敘明。
四、核被告丁○○所為，就上開犯罪事實一(一)部分，係犯刑法第
    320 條第1 項之普通竊盜罪；就上開犯罪事實一(二)１部分，
    係犯刑法第320 條第1 項之普通竊盜罪及第354 條之毀損罪
    ；就上開犯罪事實一(二)２部分係犯刑法第320 條第1 項、第
    3 項之普通竊盜未遂罪；就上開犯罪事實一(二)３部分，係犯
    刑法第320 條第1 項之普通竊盜罪；被告乙○○就上開犯罪
    事實一(二)１部分，係犯刑法第320 條第1 項之普通竊盜罪及
    第354 條之毀損罪；就上開犯罪事實一(二)２部分係犯刑法第
    320 條第1 項、第3 項之普通竊盜未遂罪；就上開犯罪事實
    一(二)３部分，係犯刑法第320 條第1 項之普通竊盜罪。公訴
    人認被告等行竊上開犯罪事實一(二)１部分，係以一字型螺絲
    起子犯案，構成刑法第321 條第1 項第3 款之加重竊盜罪嫌
    ，如前所述，尚有誤會，爰於同一社會基本事實之範圍內，
    由本院變更起訴法條為刑法第320 條第1 項之普通竊盜罪，
    並仍依法予以審究。被告2 人就上開犯罪事實一(二)１、２、
    ３之犯行間，有犯意聯絡及行為分擔，均為共同正犯。被告
    等所犯上開多次竊盜及毀損犯行，犯意各別，行為互殊，均
    應予以分論併罰。被告丁○○前曾因竊盜及違反毒品危害防
    制條例等案件，經本院於96年6 月8 日，以96年度訴字第13
    94號分別判處有期徒刑5 月、6 月、10月確定，嗣經減刑為
    2 月又15日、3 月、5 月，定應執行刑為有期徒刑9 月，甫
    於96年12月18日縮刑期滿執行完畢；被告乙○○前曾因竊盜
    及違反毒品危害防制條例案件，經本院於96年1 月18日，以
    95 年 度中簡字第2757號判處有期徒刑5 月、1 年4 月，嗣
    經減刑為2 月又15日、8 月，定應執行刑有期徒刑10月，甫
    於96年10月19日縮刑期滿執行完畢，有臺灣臺中地方法院檢
    察署刑案資料查註紀錄表、臺灣高等法院被告前案紀錄表附
    卷可稽，其等於5 年以內故意再犯本件有期徒刑之罪，均為
    累犯，均應依刑法第47條第1 項之規定，加重其刑。又被告
    等就上開犯罪事實一(二)２部分，已著手犯罪行為之實施而不
    遂，為未遂犯，爰依刑法第25條第2 項之規定，減輕其刑。
    並依法先加重其刑後減輕之。爰審酌被告等前均已有竊盜前
    科，素行不佳，竟再行竊，犯罪動機、目的均可議，對被害
    人等造成損害，惟念其所竊得物品數量非鉅，部分被害人業
    已取回失竊之物，被害人庚○○表明願意給被告等自新之機
    會，且被告等犯後已坦認犯行，態度尚稱良好等一切情狀，
    分別量處如主文所示之刑及定應執行刑，以示懲儆。末查，
    扣案之鑰匙並非被告丁○○所有，業如前述，自不得予以宣
    告沒收，附此敘明。
五、依刑事訴訟法第273 條之1 第1 項、第299 條第1 項前段、
    第300 條，刑法第28條、第320 條第1 項、第3 項、第354
    條、第25條第2 項、第47條第1 項、第51條第5 款，刑法施
    行法第1 條之1 ，判決如主文。
本案經檢察官丙○○到庭執行職務。
中    華    民    國    97    年    4     月    23    日
                  刑事第十五庭  法  官  蔡美華
上正本證明與原本無異。
如不服本判決，應於收受送達後10日內向本院提出上訴書狀（應
敘述具體理由並附繕本）。
上訴書狀如未敘述理由，應於上訴期間屆滿後20日內補提理由書
於本院。
                                書記官  劉家瑜
中    華    民    國    97    年    4     月    23    日
附錄論罪科刑法條
中華民國刑法第320條第1項
意圖為自己或第三人不法之所有，而竊取他人之動產者，為竊盜
罪，處5 年以下有期徒刑、拘役或5 百元以下罰金。
中華民國刑法第354條
毀棄、損壞前二條以外之他人之物或致令不堪用，足以生損害於
公眾或他人者，處2 年以下有期徒刑、拘役或5 百元以下罰金。


司法院資訊處製作；財團法人民間司法改革基金會備份。
